最高法院刑事判決                              八十七年度台上字第四四七五號
    上訴人  丙○○
            乙○○
            甲○○
右上訴人等因煙毒案件，不服台灣高等法院高雄分院中華民國八十七年十月六日第二
審判決（八十七年度上重訴字第一○號，起訴案號：台灣高雄地方法院檢察署八十六
年度偵字第七五二六、七五二九、一○五六七、一二一八六號），提起上訴，本院判
決如左：
    主  文
原判決關於丙○○、乙○○部分撤銷，發回台灣高等法院高雄分院。
其他上訴駁回。
    理  由
一發回部分：
本件原判決撤銷第一審關於上訴人丙○○、乙○○部分不當之判決，改判論處其二人
共同運輸毒品罪刑，固非無見。
惟查(一)原判決事實欄僅認定上訴人乙○○與陳建業、洪明印於扣案毒品海洛因入境後
，就運輸毒品及運送走私毒品犯行，有犯意聯絡（見原判決第四頁），理由一之(一)亦
為如此說明（見原判決第九頁），乃理由二竟論乙○○與上訴人丙○○及陳建業、洪
明印就上開犯行，有犯意聯絡及行為分擔，為共同正犯（見原判決第十五頁），並論
丙○○亦有上開國內運輸毒品及運送走私毒品犯行（見原判決第十四頁），殊屬矛盾
。(二)原判決論上訴人乙○○以懲治走私條例第三條第一項之運送走私物品罪，然就其
如何知悉扣案海洛因為走私物品而仍為運送，理由內並未說明所憑之證據及認定之理
由，遽論其以該罪，尚嫌速斷，難謂無理由不備之違法。(三)原判決理由既記載上訴人
乙○○於法務部調查局高雄市調查處供稱：「陳建業有吸食海洛因及從事販賣安非他
命，所以偶有與人接送毒品，都會邀我開車送他共同前往，基於朋友之情，我才協助
開車接送陳建業，剛開始沒有向陳建業收取任何利益，但後來陳建業偶而會拿幾千元
新台幣給我加油」等語。則乙○○是否另與陳建業共犯其他運輸毒品罪﹖與本件運輸
毒品行為，有無連續犯關係，為裁判上一罪，得予審判﹖原判決未見說明，尤非適法
。以上或為上訴意旨所指摘，或為本院得依職權調查之事項，應認有發回更審之原因
。
二駁回部分：
查第三審上訴書狀，應述上訴之理由，其未述者，得於提起上訴後十日內補提理
由書於原審法院，已逾上述期間，而於第三審法院未判決前仍未提出上訴理由書狀者
，第三審法院應以判決駁回之，刑事訴訟法第三百八十二條第一項、第三百九十五條
後段規定甚明。本件上訴人甲○○因煙毒案件，不服原審判決，於民國八十七年十月
二十三日提起上訴，並未述理由，迄今逾期已久，於本院未判決前仍未提出，依上
開規定其上訴自非合法，應予駁回。
據上論結，應依刑事訴訟法第三百九十五條後段、第三百九十七條、第四百零一條，
判決如主文。
中      華      民      國    八十七    年     十二     月     三十     日
                              最高法院刑事第八庭
                                  審判長法官  謝  家  鶴
                                        法官  羅  一  宇
                                        法官  花  滿  堂
                                        法官  陳  世  淙
                                        法官  洪  佳  濱
      右正本證明與原本無異
                                              書  記  官
中      華      民      國    八十八    年      一      月      五      日
